# 请教陈版：瑞华研究--问题3-1-63-1-6联营企业之间转让资产的交易及其期末未实现损益在权....

提问人：lmr393 时间：2020-07-20 11:32:13
请教陈版：瑞华研究--问题问题3-1-63-1-6联营企业之间转让资产的交易及其期末未实现损益在权益法核算中的抵销的问题简答：对答：对AA公司而言，同受其重大影响的两家联营企业之间互相转让一项对联营企业的股权投资，也同样属于应抵销的内部交易。在对EE公司（该交易中的““卖方卖方””）进行权益法核算时，应当按比例抵销其所确认的转让FF公司公司37.5%37.5%股股权的收益，具体抵销金额应等于：EE公司确认的股权转让收益5,0005,000万元万元×A×A公司对公司对EE公司的持股比例30%×A30%×A公司对公司对DD公司的持股比例30%30%＝＝ 450450 万元。万元。 这里面为什么要再乘以AA公司对公司对DD公司的持股比例30%30%，对，对AA而言无非就是抵消掉EE公司股权转让收益中归属AA部分的部分的30%30%吗？吗？

回答人：chenyiwei
因为这是两个联营企业之间的交易，而权益法核算仅将本企业分别在这两个联营企业中所享有的权益和损益份额纳入。由于日后该损益在D公司实现时有30%的份额将归属于本公司，故还需要进一步对这部分未实现损益进行细分，即：
1 、首先将未实现损益 5000 万元按照A在E公司中的权益比例进行分解，得出归属A的部分 1500 万元和归属于外部股东（B）的部分 3500 万元；
2 、其次再对上述 1500 万元进行进一步分解，得出 450 万元为归属于本企业在D中所享有权益对应的部分，另外 1050万元为B在D中所享有权益对应的部分。

提问人：lmr393 时间：2020-07-26 09:42:31
谢谢陈版的回答，虽然还不是很理解，慢慢再消化，再请教陈版一个问题，联合营企业其他股东增资导致持股比例下降，这种情况合并报表方式怎么出来，是和个别一样吗？

回答人：chenyiwei
一般情况下，合并报表层面对此交易的处理与投资方个别报表层面一致。

提问人：13853880859 时间：2020-09-07 19:48:00
陈版，《企业会计准则解释第 13 号》强调了联营企业之间不属于关联方关系，那么联营企业之间转让资产、股权还属于关联方交易，以及内部未实现还需要抵消吗？假设转让是公允的呢

回答人：chenyiwei
“联营企业之间不属于关联方关系”的表述，所针对的会计主体是这两个联营企业本身，而此处的“联营企业之间交易的抵销”所针对的是投资企业，两者主体不同。